【裁判字號】    99,交聲,862
【裁判日期】    990914
【裁判案由】    聲明異議
【裁判全文】
臺灣彰化地方法院交通事件裁定         99年度交聲字第862號
移送機關  交通部公路總局臺中區監理所彰化監理站
異議人即
受處分人  甲○○
上列異議人即受處分人因違反道路交通管理處罰條例案件，對於
交通部公路總局臺中區監理所彰化監理站民國99年7 月27日以彰
監四字第64-I00000000號所為處分不服，聲明異議，本院裁定如
下：
    主  文
異議駁回。
    理  由
一、聲明異議意旨略以：異議人駕駛輕型機車酒精濃度達每公升
    0.55毫克以上，因而致人受傷，經本院（聲明異議狀誤載為
    彰化地檢署）以違反安全駕駛判處拘役59日。而異議人業於
    民國99年3 月16日及99年4 月16日各繳納罰金1 萬元，所餘
    罰金部分由檢察官核定易服社會勞動，爰依法聲明提出異議
    ，並請求撤銷處罰等語。
二、按「法院受理有關交通事件，準用刑事訴訟法之規定；其處
    理辦法，由司法院會同行政院定之」，道路交通管理處罰條
    例第89條定有明文。而依93年12月22日修正公佈之道路交通
    案件處理辦法第2 條規定：「本辦法所稱之交通案件如下：
    一、違反道路交通管理處罰條例經公路主管機關或警察機關
    或其聯合設置之裁決機關處罰後，聲明異議之案件。二、道
    路交通刑事案件」；第4 條規定：「聲明異議案件之處理，
    除準用刑事訴訟法有關規定外，依本辦法之規定處理之」；
    又「聲明異議，應以司法狀紙，敘述異議之理由，提出於原
    處分機關為之。原處分機關應於接受異議書狀後5 日內，將
    該案卷宗及有關證物，送交該管地方法院或其分院交通法庭
    」，「原處分機關就聲明異議之理由，得提出意見書；交通
    法庭認為有必要時，亦得限期命其提出」，「交通法庭認聲
    明異議不合法律上之程式或其異議權已經喪失者，應以裁定
    駁回之，但其不合法律上之程式可補正者，應先定期命為補
    正，逾期不補正者，即予駁回」；同辦法第13條、第14條、
    第18條亦分別定有明文。是異議人對原處分機關所為處分聲
    明異議，應以原處分業已合法有效作成，且未經撤銷為其前
    提要件，如無該處分存在，或其處分嗣後業經撤銷（包括原
    處分機關自行撤銷），既無該處分存在，則異議人所為異議
    自失其對象，應認其所為異議不合法律上之程式，且無從補
    正，應以裁定駁回其異議。
三、經查，本件交通違規事件業經原處分機關於99年8 月20日撤
    銷原裁決書，此有交通部公路總臺中區監理所彰化監理站99
    年8 月23日中監彰字第0990021746號函1 份在卷可稽，該站
    並將該函文副本抄送異議人即受處分人甲○○。準此，本件
    裁決書既經原處分機關自行撤銷，揆諸前揭說明，異議人聲
    明異議之客體即不存在，其聲明異議自屬不合法律上之程式
    ，且無從補正，自應由本院依法駁回其異議，另關於異議人
    所主張實體上之異議事由即無從審究，併予敘明。
四、據上論斷，應依道路交通案件處理辦法第18條前段，裁定如
    主文。
中    華    民    國    99    年    9     月    14    日
                        交通法庭      法  官  郭麗萍
以上正本證明與原本無異。
如不服本裁定，應於裁定送達後5 日內向本院提出抗告狀（須附
繕本）。
中    華    民    國    99    年    9     月    14    日
                                      書記官  吳冠慧

司法院資訊處製作；財團法人民間司法改革基金會備份。
